# 关于集团间转让子公司股权的抵消

提问人：cfshichunsheng 时间：2020-01-08 11:19:47
问题：A、B公司同属母公司M子公司，其中M持有A公司60%的股权，持有B公司100%的股权；现A公司将持有100%股权的C公司转让给B公司，转让对价与享有的权益差异1.3亿元。母公司M合并层面对A公司处置C公司产生的投资收益是否需要全部抵消，合并层面不计算少数股东损益？还是只抵消母公司M公司持有的60%部分，合并层面计算少数股东损益？
您的回复：回复：母公司M合并层面对A公司处置C公司产生的投资收益需要全部抵消，合并层面不计算少数股东损益。
该交易完全属于M合并范围内的交易。故在M的合并报表层面应完全抵销其影响，包括参照子公司之间的“平流交易”抵销未实现损益并考虑该抵销对少数股权的影响。
我的疑问是：为何不考虑该交易对少数股东股权的影响？背后的逻辑是什么？

回答人：chenyiwei
在交易完成的时点，并未有外部人参与交易，所以就和一般的合并范围内商品、固定资产交易一样，完全抵销其影响，包括对合并报表层面的少数股东权益、损益也没有影响。
后续由于集团架构调整，原先C有一部分利润归属于持有A40%股权的少数股东，但后续这部分股权对应的利润将全部归属于母公司股东，但该变化只影响交易日后的少数股东损益计算，对此前合并报表层面的少数股东权益、损益无影响。